ACORDAO-COMPLETO-2385071

ACÓRDÃO DE RELAÇÃO

ACÓRDÃO DE RELAÇÃO 2749/2019 ATA 45/2019 - PLENÁRIO

Acórdão 2749/2019-TCU-Plenário
Vistos, relacionado e discutidos estes autos que versam sobre recurso de revisão interposto por Francisco Gregório da Silva contra Acórdão 8732/2017-TCU-Segunda Câmara (Peça 64) , retificado, por inexatidão material, pelos Acórdão 10375/2018-TCU-Segunda Câmara (Peça 106) e 11.841/2018-TCU-2ª Câmara (Peça 111) ;
Considerando que, à vista dos elementos contidos nos autos não foram atendidos os requisitos específicos de admissibilidade estabelecidos pelo art. 35 da Lei 8.443/92;
	Considerando que o recorrente se limitou a invocar hipótese legal compatível com o recurso de revisão, sem, contudo, satisfazê-la materialmente;
Considerando os pareceres uniformes da unidade técnica e do Ministério Público junto ao TCU pugnando pelo não-conhecimento do presente recurso;
	Os Ministros do Tribunal de Contas da União, reunidos em Sessão de Plenário, ACORDAM, ante as razões expostas pelo Relator, por unanimidade, em não conhecer do presente recurso de revisão, por não preencher os requisitos de admissibilidade previstos no art.35 da Lei 8.443/92 c/c o art. 266 do RI/TCU, dando-se ciência desta deliberação e da instrução, peça 129, ao recorrente. 
1. Processo TC-Processo 008.795/2015-0 (TOMADA DE CONTAS ESPECIAL) 
	1.1. Apensos: Processo 027.139/2018-2 (COBRANÇA EXECUTIVA) ; Processo 027.140/2018-0 (COBRANÇA EXECUTIVA) ; Processo 027.136/2018-3 (COBRANÇA EXECUTIVA) ; Processo 027.138/2018-6 (COBRANÇA EXECUTIVA) 
	1.2. Responsáveis: Edegar Luiz Paiva de Oliveira (XXX.784.762-XX) ; Francisco Gregório da Silva (XXX.728.302-XX) ; José Raimundo de Oliveira (XXX.763.182-XX) ; Manoel Aladir Siqueira (XXX.294.852-XX) ; Ronaldo Jorge Aarão Monteiro (XXX.189.042-XX) ; Érick da Costa Monteiro (XXX.537.672-XX) 
	1.3. Recorrente: Francisco Gregório da Silva (XXX.728.302-XX) 
	1.4. Órgão/Entidade: Prefeitura Municipal de Capitão Poço - PA
	       1.5. Relator: Ministro-Substituto Marcos Bemquerer Costa, em substituição ao Ministro Walton Alencar Rodrigues, por força da Portaria TCU n.º 361, de 12/11/2019.
	1.6. Representante do Ministério Público: Subprocurador-Geral Lucas Rocha Furtado
	1.7. Relator da deliberação recorrida: Ministro José Mucio Monteiro
	1.8. Unidades Técnicas: Secretaria de Recursos (SERUR) ; Secretaria de Controle Externo de Tomada de Contas Especial (SecexTCE) .
	1.9. Representação legal: João Luis Brasil Batista Rolim de Castro (14.045/OAB-PA) e outros, representando Francisco Gregório da Silva; Luiz Guilherme Conceição de Almeida (4533/OAB-PA) , representando Érick da Costa Monteiro; Amanda Lima Figueiredo (11751/OAB-PA) e outros, representando Manoel Aladir Siqueira. 
	1.10. Determinações/Recomendações/Orientações: não há.

Edegar Luiz Paiva de Oliveira (XXX.784.762-XX); Francisco Gregório da Silva (XXX.728.302-XX); José Raimundo de Oliveira (XXX.763.182-XX); Manoel Aladir Siqueira (XXX.294.852-XX); Ronaldo Jorge Aarão Monteiro (XXX.189.042-XX); Érick da Costa Monteiro (XXX.537.672-XX)

ACORDAO-COMPLETO-2455350

Acórdão 186/2021 - Plenário

MARCOS BEMQUERER

Ministro José Mucio Monteiro

João Luis Brasil Batista Rolim de Castro (14.045/OAB-PA) e outros, representando Francisco Gregório da Silva; Luiz Guilherme Conceição de Almeida (4533/OAB-PA), representando Érick da Costa Monteiro; Amanda Lima Figueiredo (11751/OAB-PA) e outros, representando Manoel Aladir Siqueira.

Subprocurador-Geral Lucas Rocha Furtado

TOMADA DE CONTAS ESPECIAL (TCE)

Secretaria de Recursos (SERUR); Secretaria de Controle Externo de Tomada de Contas Especial (SecexTCE).